【裁判字號】    90,訴,465
【裁判日期】    901023
【裁判案由】    毒品危害防制條例
【裁判全文】
臺灣嘉義地方法院刑事判決                            九十年度訴字第四六五號
    公  訴  人  臺灣嘉義地方法院檢察署檢察官
    被      告  甲○○
右列被告因毒品危害防制條例案件，經檢察官提起公訴（九十年度毒偵字第八八三號
），本院判決如左：
    主  文
甲○○連續施用第一級毒品，處有期徒刑捌月，扣案注射針筒壹支，沒收之。又連續
施用第二級毒品，處有期徒刑伍月，扣案第二級毒品甲基安非他命壹包（淨重零點肆
參公克、包裝重零點貳參公克，臺灣嘉義地方法院檢察署九十年度保管字第一六八九
號）、殘留有安非他命之吸食器壹支，均沒收銷燬之。應執行有期徒刑壹年，扣案注
射針筒壹支，沒收之。扣案第二級毒品甲基安非他命壹包（淨重零點肆參公克、包裝
重零點貳參公克，臺灣嘉義地方法院檢察署九十年度保管字第一六八九號）、殘留有
安非他命之吸食器壹支，均沒收銷燬之。
    事  實
一、甲○○曾於民國八十八年間因施用毒品案件，經本院裁定送觀察、勒戒後，認有
    繼續施用毒品之傾向，經強制戒治期滿後，經臺灣嘉義地方法院檢察署檢察官於
    八十九年三月廿二日，以八十九年度戒毒偵字第一二號不起訴處分確定。詎仍不
    知悔改，於其後五年內，自九十年五月十幾日起，迄九十年七月卅日止，在嘉義
    市○○街七０巷卅六號住處，分別連續施用第一級毒品海洛因、第二級毒品甲基
    安非他命，經警於九十年七月卅一日，在嘉義市○○路與力行街口處查獲採尿，
    並自其身上扣得甲基安非他命結晶一包（淨重○‧四三公克、包裝重○‧二三公
    克，九十年度保管字第一六八九號），甲○○所有殘留有安非他命之吸食器一支
    、及施用海洛因之注射針筒一支等物。
二、案經嘉義市警察局移送臺灣嘉義地方法院檢察署檢察官偵查起訴。
    理  由
一、訊據被告甲○○迭於警訊、偵審中對右揭時、地連續施用第一級毒品海洛因、第
    二級毒品安非他命事實坦承不諱，其於九十年七月卅一日，在嘉義市警察局第二
    分局長竹派出所採集之尿液，經送嘉義市衛生局檢驗結果，呈第二級毒品甲基安
    非他命陽性反應，此有嘉義市衛生局尿水中麻醉藥品委託檢驗報告書（序號：一
    三六○號）一份附卷可稽，復有第二級毒品甲基安非他命結晶一包、殘留有安非
    他命之吸食器一支扣案可佐（臺灣嘉義地方法院檢察署九十年度保管字第一六八
    九號）；次查，前揭第二級毒品甲基安非他命結晶一包經送驗結果，淨重○‧四
    三公克、包裝重○‧二三公克，吸食器一支有甲基安非他命殘留，此有法務部調
    查局檢驗通知書九十年九月廿日（90）陸（一）字第九○○五四四七七號一份在
    卷可參，審判卷第十三頁），被告尿液經送驗，雖嗎啡反應呈不予判定檢驗結果
    ，唯被告於警訊時自白係以將海洛因混合食鹽水抽入針筒內再施予手肘靜脈注射
    ，以施用海洛因一情，亦經扣得被告所有之注射針筒一支在按；據此，被告自白
    應具真實性，堪認被告應有右揭時、地施用第一級毒品海洛因、第二級毒品甲基
    安非他命等情。再被告前因施用毒品案件，經本院裁定送觀察、勒戒，認有繼續
    施用毒品之傾向，經本院裁定送強制戒治後，嗣於強制戒治期滿後，經臺灣嘉義
    地方法院檢察署檢察官於八十九年三月廿二日，以八十九年度戒毒偵字第一二號
    不起訴處分確定等情，亦有上開裁定書、不起訴處分書各一份在卷可參，足徵被
    告之自白與事實相符，堪以採信。被告係於強制戒治期滿不起訴處分確定後，五
    年內再施用第一級毒品海洛因、第二級毒品甲基安非他命，本件事證明確，被告
    犯行洵堪認定。
二、查海洛因、安非他命為毒品危害防制條例所謂之第一、二級毒品，觀諸該條例第
    二條第二項第一、二款規定甚明。核被告施用海洛因、安非他命，分別係犯毒品
    危害防制條例第十條第一項施用第一級毒品罪、第十條第二項施用第二級毒品罪
    。又被告前後多次施用第一級毒品海洛因、第二級毒品甲基安非他命犯行，時間
    密接，所犯均係犯罪構成要件相同之罪，顯均係基於概括之犯意反覆為之，均為
    連續犯，分別應依刑法第五十六條規定，論以一施用第一級毒品、第二級毒品罪
    ，並加重其刑。其施用第一級毒品海洛因、第二級毒品安非他命前後持有第一級
    毒品海洛因、第二級毒品安非他命之低度行為，應為施用第一級毒品、第二級毒
    品之高度行為所吸收，不另論罪。爰審酌被告前已有施用海洛因、安非他命之前
    科，並經觀察、勒戒及強制戒治後，竟又再度施用，顯見其意志不堅、未能掌握
    自新機會，及其犯罪係對身體健康之自戕行為所生危害、對社會治安雖非甚鉅、
    但對社會安寧秩序維持有礙、施用毒品之期間、次數暨其犯後坦承犯行，態度良
    好等一切情狀，量處如主文所示之刑，並定其應執行刑。
三、扣案甲基安非他命一包（淨重○‧四三公克、包裝重○‧二三公克，九十年度保
    管字第一六八九號），係第二級毒品，另殘留有安非他命之吸食器一支，因無明
    顯與吸食器析離之情形，應全視為毒品，上開之物均應依毒品危害防制條例第十
    八條第一項前段，沒收並銷燬之；扣案注射針筒一支，係被告供施用第一級毒品
    海洛因之器具，且係被告所有，業經被告於警訊時陳明在卷，依刑法第三十八條
    第一項第二款沒收之。
據上論斷，應依刑事訴訟法第二百九十九條第一項前段，毒品危害防制條例第十條第
一項、第二項、第十八條第一項前段，刑法第十一條前段、第五十六條、第五十一條
第五款、第三十八條第一項第二款，判決如主文。
本案經檢察官柯月美到庭執行職務。
中      華      民      國    九十      年      十      月    二十三    日
                                      臺灣嘉義地方法院刑事第三庭
                                            法  官  蔡  廷  宜
右正本證明與原本無異。
如不服本判決，應於判決送達後十日內向本院提出上訴狀( 應附繕本 )。
中      華      民      國    九十      年      十      月    二十三    日
                                            書記官  尹  玉  琪
附錄本案論罪科刑所依據法條全文：
毒品危害防制條例
第十條第一項：施用第一級毒品者，處六月以上五年以下有期徒刑。
第十條第二項：施用第二級毒品者，處三年以下有期徒刑。


司法院資訊處製作；財團法人民間司法改革基金會備份。
